【裁判字號】    88,訴,656
【裁判日期】    900522
【裁判案由】    違反毒品危害防制條例
【裁判全文】
臺灣基隆地方法院刑事判決                          八十八年度訴字第六五六號
    公  訴  人  臺灣基隆地方法院檢察署檢察官
    被      告  丙○○
    選任辯護人  黃丁風
右列被告因違反毒品危害防制條例案件，經檢察官提起公訴（八十八年度偵字第六四
０七），本院判決如左：
    主      文
丙○○無罪。
    理      由
一、公訴意旨略以：丙○○於民國八十八年十月二十九日上午九時左右，在基隆市火
    車站後協和旅社內，無償轉讓第二級毒品安非他命供乙○○施用一次，嗣於同年
    月三十一日經警在基隆市○○路歐風賓館內，查獲丙○○與乙○○、甲○○（二
    人均另案偵辦）共處一室施用安非他命，乙○○供出安非他命係由丙○○轉讓而
    查獲，因認被告丙○○涉有毒品危害防制條例第八條第二項之轉讓第二級毒品罪
    嫌。
二、按犯罪事實應依證據認定之，無證據不得推定其犯罪事實，又不能證明被告犯罪
    者，應諭知無罪之判決，刑事訴訟法第一百五十四條、第三百零一條第一項分別
    定有明文。所謂認定犯罪事實之證據，係指足以認定被告確有犯罪行為之積極證
    據，係指足以認定被告確有犯罪行為之積極證據而言，該項證據自須適合於被告
    犯罪事實認定，始得為斷罪資料。又苟未能發現相當證據，或證據不足以證明，
    自不能以推測或擬制之方法，以為裁判基礎，亦分別有最高法院二十九年度上字
    第三一０五號及同院四十年度台上字第八六號判例意旨可資參照。
三、公訴人認被告丙○○涉有前開犯行，無非係以被告於偵查中之自白，及證人乙○○於警訊及偵查中證述為其主要論據。訊據被告丙○○矢口否認涉有右揭公訴人
    指訴之犯行，並辯稱：伊並未轉讓安非他命予乙○○，伊係因乙○○、甲○○等
    人知伊無前科紀錄而要求伊承認犯行等語。
四、經查：證人乙○○於八十八年十月三十一日警訊中供稱「（問：你有無吸食安非
    他命的習慣？第一次為何？最後一次為何時？）沒有。第一次吸食為八十六年四
    月份左右，最後一次吸食為八十八年十一月二十九日早上約九時許於本本市協和
    旅社內吸」、「（食問：你吸食用之安毒係向何人所購？）我吸食用之安非他命
    係由丙○○免費提供，不需花錢。」等語，對於被告轉讓安非他命予伊之次數及
    時間並未指明；於偵查中則稱被告僅於八十八年十月二十九日在基隆市火車站後
    之協和旅社內轉讓安非他命予伊一次（見偵查卷第十九頁）；迨至本院調查中復
    改稱八十八年十月二十九日伊施用之安非他命為甲○○無償提供予伊與被告，被
    告並未轉讓安非他命予伊，而在警察局時伊、被告及甲○○三人討論結果，被告
    願意承認毒品為其所有等語（見本院九十年一月十二日訊問筆錄），其前後所為
    證言初非明確，繼又反覆，究否可採，已非無疑。再查證人甲○○於警訊並未就
    八十八年十月二十九日伊與被告及乙○○在協和旅社時，毒品係由何人提供一節
    為供述，嗣於本院調查中則證稱當日伊等三人在協和旅社施用之安非他命係乙○○提供，為警查獲在派出所，渠等因被告無前科，故要求被告承認等語（見本院
    八十九年年十二月七日訊問筆錄）；而證人即八十八年十月三十一日查獲被告、
    甲○○、乙○○之前基隆市警察局第二分局安瀾橋派出所妄官丁○○亦到庭證稱
    當天被等三人由歐香賓館至派出所途中曾交談，開始製作筆錄時被告並不承認，
    伊告知被告其餘二人均稱安非他命為其提供，被告始承認，而製作筆錄完畢至將
    被告移送地檢署中間，約有二小時時間等語（見本院八十九年九月二十五日訊問
    筆錄）。觀諸證人甲○○、乙○○就為警查獲當日二人與被告是否曾就如何供述
    大致為討論及結果如何各節，所為證述與被告於本院所供均大致相符，再參以證
    人丁○○前揭證言，及證人甲○○、乙○○確均有違反毒品危害防制條例前科，
    並均曾經本院裁定送戒治處所強制戒治，而被告並無任何前科（此有本院被告全
    國前案紀錄表三紙附卷可稽）等情，益徵被告所辯伊係受甲○○、乙○○要求而
    於偵查中為自白等語，應屬可採。是自難僅憑證人乙○○前開有瑕疵之指述，及
    被告前於偵查中所為與事實不符之自白，即遽以推認被告有轉讓安非他命之犯行
    ，被告所辯並無轉讓安非他命予乙○○等語，應堪採信。此外，復查無其他積極
    證據足認被告有何轉讓第二級毒品之犯行，而無法獲致被告有罪之確信，既不能
    證明被告犯罪，揆諸首揭明，自應為被告無罪之諭知。據上論斷，應依刑事訴訟
    法第三百零一條第一項，判決如主文。
本案經檢察官黃士元到庭執行職務。
中      華      民      國       九十       年     五     月   二十二   日
                                  臺灣基隆地方法院刑事第三庭
                   法  官  姚  貴  美
右正本證明與原本無異。
對於本件判決如有不服，應於收受送達後十日內，向本院提出上訴狀，上訴於臺灣高
等法院，並按他造當事人之人數附具繕本。
                                          書記官  明  祖  斌
中      華      民      國       九十       年     六     月   二十二   日


司法院資訊處製作；財團法人民間司法改革基金會備份。
